【裁判字號】    92,交聲,1246
【裁判日期】    921028
【裁判案由】    違反道路交通管理處罰條例聲明異議
【裁判全文】
臺灣臺北地方法院交通事件裁定                  九十二年度交聲字第一二四六號
    原處分機關  臺北市交通事件裁決所
    異  議  人  甲○○  男  五十歲（民國四十一年十一月二十七日生）
    受 處分 人  乙○○
右列異議人因違反道路交通管理處罰條例案件，對於臺北市交通事件裁決所中華民國
九十二年十月三日所為之處分（原處分案號：板監違字第裁四一－ＡＢ000000
0號）聲明異議，本院裁定如左：
    主  文
異議駁回。
    理  由
一、汽車駕駛人駕駛汽車，應遵守道路交通標誌、標線、號誌之指示，道路交通安全
    規則第九十條前段定有明文，而道路交通標誌標線號誌設置規則第二百零六條第
    五款第一目規定「圓形紅燈」之行車管制號誌係表示禁止車輛通行，並不得超越
    停止線或進入路口，如汽車駕駛人不遵守道路交通號誌之指示，處新臺幣九百元
    以上一千八百元以下罰鍰並記違規點數一點，道路交通管理處罰條例第六十條第
    二項第三款及違反道路交通管理事件統一裁罰基準表亦有處罰規定。
二、本件異議人甲○○駕駛受處分人乙○○所有之車牌ＤＭ－九○九一號自用小客車
    ，於民國（下同）九十二年八月十六日八時十四分許，沿臺北市○○○路南向北
    行駛，途經該路與興南街口有行車管制號誌交岔路口之際，明知其面對遵行方向
    之號誌係禁止車輛通行，不得超越停止線或進入路口之「圓形紅燈」行車管制號
    誌，竟不遵守該行車管制號誌之指示超越停止線，為臺北市政府警察局松山分局
    交通分隊依據採證相片逕行舉發，受處分人於舉發單所載應到案日期提出申訴，
    經原處分機關請舉發單位調查結果，仍認受處分人確有前揭違規行為，原處分機
    關乃依前開規定於九十二年十月三日從輕裁處受處分人罰鍰九百元並記違規點數
    一點。
三、異議人固坦承右揭時地駕駛上開車號汽車行經前述路段，惟矢口否認有違反道路
    交通管理處罰條例之行為，具狀辯稱略以：其駕車途經違規地點時，係臨近紅燈
    號誌之前的停止線，當黃燈之時，其車尚在停止線前約二十多公尺內，時速約四
    十公里以上、五十公里以下行駛，即使立即剎車，亦不能有把握停在停止線前云
    云。經查：受處分人上開闖越紅燈之違規行為，有舉發通知單及照片二紙在卷可
    稽，詳觀違規採證照片所示，異議人係在紅燈亮起後一秒一超越停止線，並繼續
    往前行駛時速達十三公里（約二秒六），此亦經臺北市政府警察局松山分局函述
    明確，可見並無異議人所述迅速變為紅燈才闖越停止線之情況，亦不能以已於黃
    燈時即經剎車而解免其責，是異議人所辯要難可採，本件事證明確，受處分人之
    違規行為堪以認定。
四、綜上所述，本件異議人駕駛前開車號汽車確有在前揭時地紅燈越線臨停之違規行
    為，從而原處分機關乃依前揭道路交通管理處罰條例第六十條第二項第三款及違
    反道路交通管理事件統一裁罰標準表規定，裁處受處分人罰鍰九百元並記違規點
    數一點，核無違誤，受處分人之異議為無理由，應予駁回。
五、據上論斷，應依道路交通案件處理辦法第十九條，裁定如主文。
中      華      民      國      九十二      年    十      月  二十八  日
                                    臺灣臺北地方法院交通法庭
                                        法  官  曾  正  龍
右正本證明與原本無異。
如不服本裁定，應於送達後五日內，向本院提出抗告狀。
                                        書記官  彭  自  青
中      華      民      國      九十二      年    十      月  二十九日


司法院資訊處製作；財團法人民間司法改革基金會備份。
